臺灣臺東地方法院刑事判決　　　　　　　 96年度易字第163號
公　訴　人　臺灣臺東地方法院檢察署檢察官
被　　　告　丙○○
上列被告因竊盜等案件，經檢察官提起公訴(96年度偵字第664
號)，本院判決如下：
    主 　 文
丙○○竊盜，處有期徒刑肆月，減為有期徒刑貳月；又竊盜，累
犯，處有期徒刑陸月，減為有期徒刑參月；又竊盜，累犯，處有
期徒刑陸月，減為有期徒刑參月；又以加害生命之事，恐嚇他人
致生危害於安全，累犯，處有期徒刑肆月，減為有期徒刑貳月；
應執行有期徒刑捌月。
    事　　實
一、丙○○前曾因竊盜案件，經本院臺東簡易庭分別以90年度東
    簡字第250號、93年度東簡字第272號判處罰金及拘役確定，
    復於民國95年2月27日因竊盜案件，再經本院臺東簡易庭以
    95年度東簡字第157號判處有期徒刑4月確定，於95年8月21
    日入監執行，同年11月10日因易科罰金執行完畢，惟猶不知
    警惕，竟分別基於意圖為自已不法所有之犯意，於：
(一)95 年8月間某日，在臺東縣卑南鄉○○村○○路統信飯店附
    近即鄉道○○○號路邊，竊取臺東縣政府所有，印有臺東縣政
    府之鋁製指示標誌1面。
(二)95 年11月中旬，在臺東縣太麻里鄉○○○○路419公里處，
    竊取位於該處，由交通部公路總局臺東工務段管理持有之「
    419」鋁製公里里程牌1面。
(三)96 年1月29日8時左右，在臺東縣臺東市○○街36號前之道
    路旁，竊取林正所有停於該處，車號為E7-2273號自小客車
    之鋁製車牌2面。
(四)嗣丙○○將上開竊得物品，藏放於其他廢鐵之間，一併販售
    予不知情，位在臺東縣臺東市○○路○段639巷171號之盛輝
    五金企業社負責人陳光輝之妻甲○○，得款新臺幣 (下同)
    )4,050 元後，方為陳光輝夫妻發覺，報警查獲，並扣得上
    開物品，始悉上情。
(五)詎上開事證經警查獲後，因甲○○於警詢時為不利於丙○○
    之陳述，丙○○竟基於恐嚇危害安全之犯意，於96年3月6日
    晚上10時許，以電話向甲○○恫稱，如再陳稱上開物品係丙○○所帶過去的，即欲對之不利，並要殺害甲○○等語，致
    甲○○心生畏懼。
二、案經臺東縣警察局移請臺灣臺東地方法院檢察署檢察官偵查
    起訴。
    理    由
一、按被告以外之人於審判外之陳述，雖不符刑事訴訟法第159
    條之1至之4之規定，而經當事人於審判程式同意作為證據，
    法院審酌該言詞陳述或書面陳述作成時之情況，認為適當者
    ，亦得為證據；當事人、代理人或辯護人於法院調查證據時
    ，知有第159條第1項不得為證據之情形，而未於言詞辯論終
    結前聲明異議者，視為有前項之同意，刑事訴訟法第159條
    之5定有明文。查本案檢察官所舉之證據，被告丙○○於本
    院準備程序中均未對於證據能力提出爭執，且迄於言詞辯論
    終結前，亦未就本院所調查之證據資料主張有刑事訴訟法第
    159條第1項不得為證據之情形，本院審酌該證據作成之情況
    ，認均無不適當情事，依刑事訴訟法第159條之5第2項之規
    定，均有證據能力，合先敘明。
二、訊據被告丙○○矢口否認有前揭竊盜及恐嚇危害安全之犯行
    ，辯稱: 我車子去下貨時，沒有前述之車牌、里程牌、指示
    標誌，都是盛輝五金企業社的甲○○夫妻亂講的。過了2天
    ，她叫警察到我家裡去找我，我很生氣罵她，我車子如果有
    那種東西，她為什麼不叫警察來照相，如果是在我車子上就
    有證據，況當日我兒子有一起跟我去賣，他知道我沒有拿那
    些東西，可以傳喚他到場作證云云。經查:
(一)證人即盛輝五金企業社老闆娘甲○○於本院審理時證稱: 「
    (檢察官問: 認識在場的被告嗎?) 認識。」、「 (檢察官問
    : 為什麼會認識他?) 因為他會將東西拿去賣給我們。今年
    過年後比較常有拿東西賣給我。」、「 (檢察官問: 被告大
    部分拿什麼東西賣給你們?) 寶特瓶、塑膠、紙板。」、「
    (檢察官問: 被告有賣過你廢鐵嗎?) 有。他拿東西來賣，我
    都有登記。」、「 (檢察官問: 他賣給你的廢鐵，包含什麼
    東西?) 以前有摩托車、轎車、冷氣機。」、「 (檢察官問:
    最近1次賣的廢鐵包含什麼?) 這次比較多，青銅14公斤、鐵
    375公斤。」、「 (檢察官問:這次賣給你的東西有沒有什麼
    不正常的地方?) 沒有。」、「 (檢察官問:為什麼你要報警
    ?) 因為他賣給我的東西有路標，1個星期前他問我路標可不
    可以賣，我說這是公物，不能收購。沒有想到他將路標混在
    廢鐵下賣給我。」、「 (檢察官問: 你怎麼知道混在廢鐵下
    面的路標是被告的?) 因為被告來的時候說鐵不錯，是犁頭
    ，我說那你另外下，不要跟我們的混在1起。他有另外下，
    經過20分鐘後，我去看，沒有看到路標，那時快要下完了，
    我先生剛剛回來，他就走到下後的鐵堆，幫忙被告用磁鐵將
    車上的廢鐵卸下來，之後我們秤完重量、算完錢後被告就走
    了。經過20分鐘後，我先生用磁鐵整理被告卸下的廢鐵堆才
    看到有路標。我就將路標取出放在旁邊，準備問被告這件事
    。隔天警察就來了。」、「 (檢察官問: 你說先生看到路標
    ，為什麼他會看到路標?) 因為我先生用磁鐵要吸廢鐵，在
    廢鐵下面看到。」、「 (檢察官問: 你說被告下廢鐵時，你
    沒有看到路標，為什麼當時你沒有看到?) 因為被告將路標
    放在最下面，用廢鐵蓋住。」、「 (檢察官問: 如何秤重算
    錢?) 被告開車進來時我們先秤重，出去時再秤車重。雙方
    的差額，就是廢鐵的重。」、「 (檢察官問: 被告進去賣廢
    鐵時是他1個人去的嗎？還是有帶小孩?) 沒有。只有他1個
    人開車進來。」、「 (檢察官問: 從頭到尾，被告在那邊做
    多久?) 約半個小時。是下午2、3點。」、「 (檢察官問:半
    個小時期間，是否都是他1個人?) 是的。只有他1個人在那
    裡下貨。」、「 (檢察官問: 是否記得當天是星期幾?)96
    年3月5日星期一。」、「 (檢察官問: 你說警察問完話後，
    被告有打電話給你嗎?) 是的，當晚10點被告打電話給我，
    說不能提到他，否則要對我不利，要拿刀殺我。」、「 (檢
    察官問: 被告這樣跟你說話，你會不會害怕?) 會。之後我
    就僱用保全以策安全。」、「 (法官提示警卷第25頁之傳票
    並問: 這張傳票是否當初被告賣給你們廢鐵時所簽的傳票?)
    是的。」、「 (法官提示警卷第26頁至30頁並問: 照片中的
    路標等物是不是被告96年3月5日賣給你們的東西?) 是的。
    」等語 (見本院96年7月4日審判筆錄第3頁至第6頁)，核與
    證人即盛輝五金企業社負責人陳光輝於偵查中結證稱: 「 (
    問:上開臺東縣政府所有的輔二標誌1面及省道臺九線419公
    里里程牌1面，林正所有的車號E7-2273號車牌1面，是從那
    裡來的?) 後來我整理被告那一堆鐵時，發現那一堆鐵的最
    下面居然有上開臺東縣政府所有的輔二標誌1面及省道臺九
    線419公里里程牌1面，林正所有的車號E7-2273號車牌1面，
    那些牌子是一片片放好的，並不是包在那一堆廢鐵當中，因
    為被告一起我就立刻整理，所以我知道上開東西是他的，我
    本來把它收起來放在一起，看被告如何處理，我們收的東西
    都有登記，庭呈被告此次的磅量傳票，上面載明鐵375公斤
    、青銅14公斤，這1張是複寫的，正本已經交給警察。」、
    「 (問: 照片上還有1面25公里速限牌及禁止超車及注意的
    牌子，也是被告放在那1堆鐵的下面嗎?) 也是在那1堆廢鐵
    的下面，但警察說那是私人的不是公物，叫我們領回去。」
    、「 (問: 你們平常有在收這種牌子嗎?) 沒有，上1次有人
    載1堆這種東西，我們還報警處理，因而破獲不少案子。」
    等語 (見偵卷第10頁)相互參研，可認被告有先查問陳光輝
    夫婦有無收購路標，於甲○○拒收後1星期，竟將上開臺東
    縣政府所有的輔二標誌1面及省道臺九線419公里里程牌1面
    ，林正所有的車號E7-2273號車牌1面等物藏在廢鐵下，獨自
    1人開車載到回收場出售予盛輝五金企業社陳光輝夫婦，嗣
    經查覺報警後，復以加害生命之事，恐嚇甲○○，致使甲○○心生恐懼而危害於安全，須僱用保全人員保護等情，堪認
    為真實。
(二)證人即臺東縣政府職員張國雄於警詢時證稱: 上述輔二標誌
    黃底黑色箭頭印有臺東縣政府字體1面為縣政府所有，於95
    年8月間某日，在臺東縣卑南鄉○○村○○路統信飯店附近
    鄉道○○○號路邊遭竊等語 (見警卷第17頁至第18頁)。證人
    即交通部公路總局臺東工務段職員張瑞倫也證稱: 警方查扣
    之419公路里程牌是於95年11月中旬遭竊的，是在省道臺九
    線419公里處被偷走的等語 (見警卷第21頁至第22頁)，證人
    林正亦證稱: 其所有車號E7-2273號車牌2面，於96年1月29
    日8時許，在臺東縣臺東市○○街36號前被偷走的，我在下
    午13時向馬蘭派出所報案等語 (見警卷第19頁至第20頁)，
    此外，復有臺東縣警察局刑事警察大隊發還贓證物品保領據
    3 張 (見警卷第32頁至第34頁)附卷可稽，是被告售予盛輝
    五金企業社之上開臺東縣政府所有的輔二標誌1面及省道臺
    九線419公里里程牌1面，車號E7-2273號車牌1面等物確為臺
    東縣政府、交通部公路總局臺東工務段及林正所遭竊之物，
    亦堪認定。
(三)證人即被告之子丁○○於本院審理時證稱: 「 (檢察官問:
    讀哪個小學?) 賓朗國小。」、「 (檢察官問: 平常都有去
    學校上課嗎?) 有。」、「 (檢察官問: 有沒有逃學的紀錄
    ?) 沒有。」、「 (檢察官問: 只要上課時間都有去上學嗎
    ?) 有。」、「 (檢察官問: 有沒有請假的情形?) 有，生病
    時。」、「 (檢察官問: 生病時會怎樣?) 會發燒。」、「(
    檢察官問: 會不會去看醫生?) 會，爸爸會帶我去看醫生。
    」、「 (檢察官問: 今年1月到現在因為生病沒有去學校的
    次數為何?) 今年沒有生病。只有手割到去看過醫生。」、
    「 (檢察官問: 手為什麼會割到?) 因為我跟爸爸出去工作
    搬鐵時割到的。」、「 (檢察官問: 爸爸有帶你去看醫生嗎
    ?) 有的。」、「 (檢察官問: 那天沒有生病，只是手割到
    而已?) 對。」、「 (檢察官問: 你父親每次賣鐵時都會帶
    你去嗎?) 上課時間不會。」、「 (檢察官問: 你割到手那
    次是假日嗎?) 對。不是上課時間。」、「 (檢察官問: 今
    年有沒有上課時間爸爸帶你去賣廢鐵?) 沒有。」等語 (見
    本院上開審判筆錄第8頁至第10頁)，是證人丁○○並無於96
    年3月5日星期一上課期間陪同被告前往盛輝五金企業社的回
    收場出售廢鐵乙節，堪以認定，此由被告經本院訊以對證人
    甲○○之證言有何意見時，被告答稱: 證人剛剛說我有提到
    是否可以賣路標，我根本沒有說。另外我兒子當日生病，沒
    有去學校，我早上帶他去看醫生，下午我有帶他一起去回收
    場。嗣經檢察官詰以是否有帶你兒子去看病時，被告答稱:
    沒有帶我兒子去看病。檢察官再詰以：剛剛為什麼說有帶兒
    子去看醫生時，被告復答稱: 我準備帶我兒子去看病等語 (
    見本院上開審判筆錄第6頁至第7頁)，及本院詢以證人丁○○之證言有何意見時，被告答稱: 沒有意見。我兒子手割到
    ，是1星期前才割到的等情 (見上開審判筆錄第10頁)。益足
    佐證證人即被告之子丁○○並未於96年3月5日隨同被告到陳
    光輝、甲○○夫妻經營之資源回收場販賣上開廢鐵、青銅及
    路標等物，被告辯稱其子有和其一起去賣廢鐵，其子知情沒
    有賣路標云云，核與上開事實不符，為不足採。
(四)被告於警詢時先供明上開售予盛輝五金企業社之廢五金係向
    瑞豐派出所左後面1個綽號叫「榮仔」之母親，以2,500元購
    入(見警卷第3頁)；後於偵查中再供稱：我在瑞源派出所後
    方跟1個人買的廢鐵，差不多300公斤 (見偵卷第10頁)；惟
    查被告售予盛輝五金企業社的廢鐵有375公斤，青銅亦有14
    公斤，此有該企業社磅量傳票在卷可證 (見警卷第25頁)，
    是縱有向人購入廢鐵300公斤，亦不足以證明被告未販售上
    開路標予盛輝五金企聯業社，被告請求調查此事，核無必要
    ，附此敘明。
(五)此外，復有臺東縣警臺東縣警察局刑事警察大隊臨檢盛輝五
    金企業社之紀錄表 (見警卷第23頁至第24頁)、刑案現場照
    片9張 (見警卷第26頁至第30頁)在卷可憑，足見被告所辯與
    事實不符，洵屬事後畏罪飾卸之詞，尚難採信。綜上所述，
    本件事證明確，被告犯行堪以認定，應依法論科。
三、核被告意圖為自己不法之所有，而竊取他人之物，所為係犯
    刑法第320條第1項之普通竊盜罪；其以電話恐嚇甲○○之所
    為，係犯刑法第305條恐嚇危害安全罪。被告所犯上開4罪間
    ，犯意各別，行為互殊，應予分論併罰。又被告有如犯罪事
    實欄所載論罪科刑執行情形，有卷附臺灣高等法院被告前案
    紀錄表1份可按，其受有期徒刑執行完畢後5年以內再故意犯
    上揭95年11月中旬、96年1月29日之竊盜罪及96年3月6日之
    恐嚇危害安全罪，均為法定本刑為有期徒刑之罪，為累犯，
    應依刑法第47條第1項規定，加重其刑。爰審酌被告屢犯竊
    盜罪，猶不知悔改，惡性非輕，及其犯罪之動機、目的、手
    段、所生危害、平日生活狀況，智識程度、犯罪後態度一再
    飾詞狡辯、態度不佳等一切情狀，分別量處如主文所示之刑
    ，以資懲儆。末查被告犯罪之時間，係在96年4月24日之前
    ，所犯符合中華民96年罪犯減刑條例第2條第1項所定之減刑
    條件，依同條例第2條第1項第3款、第10條第1項規定，分別
    減其宣告刑2分之1後，並定其應執行之刑。
四、據上論斷，應依刑事訴訟法第299條第1項前段，刑法第320
    條第1項、第305條、第47條第1項、第51條第5款，中華民國
    96年罪犯減刑條例第2條第1項第3款、第10條第1項，刑法施
    行法第1條之1第1項，判決如主文。
本案經檢察官乙○到庭執行職務。
中　　華　　民　　國　　96　　年　　7　　月　　18　　日
                  刑事第二庭    法  官  曾宗欽
以上正本證明與原本無異。
如不服本判決應於收受本判決後10日內向本院提出上訴書狀；上
訴書狀應敘述具體理由。未敘述上訴理由者，應於上訴期間屆滿
後20日內向本院補提理由書狀（均須按他造當事人之人數附繕本
）。「切勿逕送上級法院」。
告訴人或被害人對於本判決如有不服，請書具不服之理由狀，請
求檢察官上訴者，其上訴期間之計算係以檢察官收受判決正本之
日期為準。
                                書記官　沈茜庭
中　　華　　民　　國　　96　　年　　7　　月　　18　　日
附錄本案論罪科刑法條全文：
刑法第320條第1項：
意圖為自己或第三人不法之所有，而竊取他人之動產者，為竊盜
罪，處5年以下有期徒刑、拘役或500元以下罰金。
刑法第305條:
以加害生命、身體、自由、名譽、財產之事，恐嚇他人致生危害
於安全者，處2年以下有期徒刑、拘役或3百元以下罰金。
